【裁判字號】    89,交易,165
【裁判日期】    890905
【裁判案由】    過失致死等
【裁判全文】
臺灣雲林地方法院刑事判決                        八十九年度交易字第一六五號
    公訴人  臺灣雲林地方法院檢察署檢察官
    被  告  甲○○
右列被告因過失致死等案件，經檢察官提起公訴（八十九年度偵字第二三九五號），
本院判決如左：
    主  文
甲○○服用酒類，不能安全駕駛動力交通工具而駕駛，處有期徒刑肆月；又過失致人
於死，處有期徒刑壹年貳月。應執行有期徒刑壹年肆月。緩刑肆年。
    事  實
一、甲○○明知服用酒類或其他相類之物，不能安全駕駛動力交通工具者，不得駕駛
    動力交通工具，竟於民國八十九年五月四日二十二時許，在雲林縣虎尾鎮統領Ｋ
    ＴＶ飲用啤酒後，已達不能安全駕駛動力交通工具之情形下，猶駕駛車牌號碼Ｃ
    六─五一六三號自小客車，搭載其朋友林正義（乘坐於駕駛座右側）、王家澤（
    乘坐於右後座）、戴柏瑜（乘坐於左後座）行駛於道路，嗣於翌日零時十五分許
    ，其駕駛上開自小客車，沿雲林縣莿桐鄉○○村○○路（由饒平往林內方向）行
    駛，行經榮貫路九六之二號前時，原應注意汽車在前揭道路行駛，依標誌規定，
    時速不得超過四十公里，且行經彎道時，應減速慢行，作隨時停車之準備，並應
    注意車前狀況，隨時採取必要之安全措施，依當時晴天，夜間有照明，路面乾燥
    、無缺陷，道路無障礙物，視距良好之情形下，又無不能注意之情事，竟疏未注
    意，以時速每小時一百餘公里（該路段依標誌規定，限速每小時四十公里）之高
    速行駛於該彎道路段，復未注意其車前之狀況，貿然轉頭與後座之乘客王家澤談
    話，迨其回頭見前方有車輛駛來，欲閃避來車時，已閃避不及，致撞及道路右側
    之電線桿，並因衝力過大，致其自小客車內後座乘客戴柏瑜被拋出車外，因而受
    有頭蓋骨破裂骨折、出血致休克死亡，經警據報前往處理，測試後發現甲○○飲
    酒後吐氣所含酒精成分濃度達每公升○．四九五毫克，而查知上情。
二、案經雲林縣警察局斗六分局報請臺灣雲林地方法院檢察署檢察官偵查起訴。
    理  由
一、訊據被告對於右揭時、地飲酒後駕車之事實坦承不諱，而被告於前揭車禍後，經
    警對被告抽取血液施以酒精測試，測得其血液酒精濃度為○‧○九九%，即口中
    吐氣所含酒精濃度達每公升○．四九五毫克，有卷附之內政部警政署刑事警察局
    鑑驗通知書及內政部警政署刑事警察局八十九年八月二日（八九）刑鑑字第一○
    二五七四號函各一紙在卷可按，而依法務部法醫研究所八十七年十二月七日法醫
    所八七文理字○六一一號函文所示，血中酒精濃度每小時酒精零級代謝率為百分
    之○．○一至○．○一五（Ｗ／Ｖ），以被告於八十九年五月四日凌晨零十五分
    許發生車禍後，所測得之被告吐氣所含酒精濃度，回溯約一小時，即被告飲酒後
    於八十九年五月四日下午二十三時許開始駕駛上開自用小客車之時，可知被告於
    於飲酒後著手駕車時，其口中吐氣所含酒精成分至少為每公升○．五四五毫克以
    上（換算成血液中酒精濃度為每百毫升一○九毫克以上）。按行為人飲酒後吐氣
    所含酒精成份達每公升零點五毫克，即反應較慢，感覺減低，影響駕駛，而達每
    公升一毫克時，精神即混惑不清晰等節，有行政院國軍退除役官兵輔導委員會台
    北榮民總醫院八十八年八月五日（八八）北總內字第二六八六八號函附卷可稽，
    揆諸上開函文之說明，被告於飲酒後其吐氣所含酒精成份已達每公升○．五四五
    毫克以上之狀態下，猶駕駛汽車行駛於道路上，其當時之狀態，顯已達不能安全
    駕駛動力交通工具之程度，參以被告飲酒後，因駕車不慎致發生車禍等情，益徵
    被告已達不能安全駕駛之狀態。另被告甲○○對於右揭時、地酒後駕車肇事並致
    戴柏瑜死亡等情供承不諱，核與證人即自小客車之後座乘客林正義證述情節大致
    相符，並有雲林縣警察局斗六分局饒平派出所製作之道路交通事故調查報告表及
    現場照片十五張附卷可按，而被害人戴柏瑜確因本件車禍受傷致頭蓋骨破裂骨折
    、出血致休克死亡，亦經臺灣雲林地方法院檢察署檢察官督同檢驗員相驗屬實，
    且有勘驗筆錄、相驗屍體證明書、驗斷書等在卷足憑。按汽車行駛時，行車速度
    應依標誌之規定，且行經彎道時，應減速慢行，作隨時停車之準備，及應注意車
    前狀況，隨時採取必要之安全措施，道路交通安全規則第九十三條第一項本文、
    第九十三條第一項第四款、第九十四條第三項分別訂有明文，被告駕駛汽車本應
    注意上述道路交通安全規定，且依當時為晴天，夜間有照明，路面乾燥、無缺陷
    ，道路無障礙物，視距良好之情形，有道路交通事故調查報告表一紙在卷足據，
    並無不能注意之情形，被告能注意而不注意，因而肇至本件車禍，自應負過失之
    責任，且被告之過失行為與被害人死亡之結果間復有相當因果關係，是被告公共
    危險及過失致死犯行均堪以認定。
二、核被告所為，係犯刑法第一百八十五條之三之公共危險罪及第二百七十六條第一
    項之過失致人於死罪。被告所犯上開二罪，犯意各別，罪名不同，應與分論併罰
    ，又被告係酒後駕車，並因而致人死亡，就過失致死部分，應依道路交通管理處
    罰條例第八十六條第一項之規定加重其刑。爰審酌並無前科、素行良好、因一時
    失慎酒醉駕車肇致本件車禍，犯後已與被害人家屬達成民事和解（有和解書一紙
    附卷可按）、其過失程度及被害人生命價值等一切情狀，分別量處如主文所示之
    刑，並定其應執行之刑。又查被告未曾受有期徒刑以上刑之宣告，有台灣高等法
    院被告全國前案紀錄表一份附卷可參，其因一時疏失，致罹刑典，事後已坦承犯
    行，深具悔意，經此刑之宣告後，應知警惕而無再犯之虞，本院認為前開對其宣
    告之刑，以暫不執行其刑為適當，爰併宣告緩刑四年，以啟自新。
據上論斷，應依刑事訴訟法第二百九十九條第一項前段、刑法第一百八十五條之三、
刑法第二百七十六條第一項、第五十一條第五款、第七十四條第一款、道路交通管理
處罰條例第八十六條第一項、罰金罰鍰提高標準條第一條前段，判決如主文。
本案經檢察官徐維嶽到庭執行職務。
中      華      民      國      八十九      年    九      月      五    日
                                     臺灣雲林地方法院刑事第二庭
                                         審判長法官  紀  文  勝
                                               法官  蔣  得  忠
                                               法官  冷  明  珍
右正本證明與原本無異。
如不服本判決，應於判決送達後十日內向本院提出上訴狀( 應附繕本 )。
                                             書記官  周  麗  雲
中      華      民      國      八十九      年    九      月      七    日
刑法第一百八十五條之三
服用毒品、麻醉藥品、酒類或其他相類之物，不能安全駕駛重力交通工具而駕駛者，
處一年以下有期徒刑、拘役或三萬元以下罰金。
刑法第二百七十六條
一、因過失致人於死者，處二年以下有期徒刑、拘役或二千元以下罰金。
二、從事業務之人，因業務上之過失犯前項之罪者，處五年以下有期徒刑或拘役，得
    併科三千元以下罰金。


司法院資訊處製作；財團法人民間司法改革基金會備份。
